# 同控下，联营公司股份回购后，投资方的会计处理

提问人：hybird 时间：2022-05-06 17:35:39
A投资了B，B属于A的联营公司。
A和B和B的母公司，均属于同控。
现在这个B对联营部分的股份进行回购，高价回购了原属于A的股份，请问A对收到的对价和原来权益法下长股投的账面价值的差额在单体和合并层面分别该进什么科目？进损益还是进权益呢？

回答人：chenyiwei
要看回购价格是否相当于被回购股份于回购日的公允价值。相当于公允价值的部分与对应的长期股权投资账面价值之间的差额可以计入损益（投资收益）；如果回购价格超过公允价值的，则超过部分计入资本公积。